臺灣臺北地方法院民事裁定  
111年度訴字第609號
原      告  祭祀公業法人臺北市高積洋

法定代理人  高誠達  

訴訟代理人  呂康德律師
被      告  許秀麟  
訴訟代理人  詹晉鑒律師
            簡逸豪律師
上列當事人間請求拆屋還地等事件，本院裁定如下：
    主  文
本件訴訟標的價額核定為新臺幣伍佰伍拾肆萬伍仟柒佰玖拾柒元
。原告應於本裁定送達後五日內，補繳第一審裁判費新臺幣肆萬
伍仟零肆拾伍元，逾期不繳，即駁回其訴。
    理  由
一、按訴訟標的之價額，由法院核定。核定訴訟標的之價額，以
    起訴時之交易價額為準；無交易價額者，以原告就訴訟標的
    所有之利益為準。以一訴主張數項標的者，其價額合併計算
    之。以一訴附帶請求其孳息、損害賠償、違約金或費用者，
    不併算其價額，民事訴訟法第77條之1第1項、第2項、第77
    條之2第1項、第2項分別定有明文。又土地所有權人依民法
    第767條所有物返還請求權請求土地占有人拆除房屋返還土
    地，其訴訟標的之價額應以該土地起訴時之交易價額為準（
    最高法院96年度第4次民事庭會議決議參照）。又按請求拆
    屋還地之訴，係以土地返還請求權為訴訟標的，其訴訟標的
    價額應以起訴時土地之交易價額即市價為準。土地倘無實際
    交易價額，得以原告起訴時土地當期公告現值為交易價額，
    核定訴訟標的之價額（最高法院101年度台抗字第983號、10
    5年度台抗字第409號裁定意旨參照）。
二、經查，本件原告依民法第767條、第179條等規定，起訴請求
    被告應將座落於臺北市○○區○○段○○段000○00000地號土地（
    下稱系爭土地）上之建物（門牌號碼：臺北市○○區○○路0段0
    0巷00○0號，占用系爭土地之面積各為119.48平方公尺、2.7
    平方公尺）拆除，並將該部分土地騰空返還原告。是參照系
    爭土地於111年1月之公告現值分別為每平方公尺新臺幣（下
    同）4萬5,006元、6萬2,400元，核定本件訴訟標的價額為55
    4萬5,797元｛計算式：(119.48平方公尺×45006元)+(2.7平方
    公尺×62400元＝0000000元），依民事訴訟法第77條之13規定
    ，應徵第一審裁判費5萬5,945元，扣除原告起訴時已繳納之
    1萬900元，尚不足4萬5,045元。至聲明第2、3項請求被告返
    還相當於租金之不當得利部分，核屬附帶請求不併算其價額
    ，併此敘明。
三、綜上，本件訴訟標的價額核定為554萬5,797元，爰依民事訴
    訟法第249條第1項但書之規定，命原告於收受本裁定送達後
    5日內補繳第一審裁判費4萬5,045元，逾期不繳，即駁回其
    訴。

中　　華　　民　　國　　111 　年　　7 　　月　　21　　日
                  民事第一庭    法　官　熊志強

以上正本係照原本作成。
如不服本裁定關於核定訴訟標的價額部分，應於送達後10日內向
本院提出抗告狀，並繳納抗告費新臺幣1,000元；其餘關於命補
繳裁判費部分，不得抗告。

中　　華　　民　　國　　111 　年　　7 　　月　　21　　日
                                      書記官　蔡斐雯